---
title: Projeto 1 - Analise exploratória
author: Gabriela de Paula Gonzalez
date: 11 de junho de 2018
output: html_document
---

```{r setup, include=FALSE}
knitr::opts_chunk$set(echo = TRUE)
```

## Setup
Importando libs.

```{r libs, eval=FALSE}
library(readr)
library(dplyr)
library(tidyverse)

```

## Lendo os dados
Leitura de dados, análsie das colunas e escolha dos parâmetros a serem analisados.

```{r read}
df <- read.csv("datap1.csv")
df2 <- df[,c("NU_IDADE", "SG_UF_RESIDENCIA", "TP_ESCOLA", "NU_NOTA_CN", "NU_NOTA_CH", "NU_NOTA_LC", "NU_NOTA_MT", "Q006", "TP_LINGUA", "TP_PRESENCA_CN", "TP_PRESENCA_LC")]
```

### **Dicionário de variáveis**  

###### **NU_IDADE**
Idade do participante

###### **SG_UF_RESIDENCIA**
Abreviação do estado de residência

###### **TP_ESCOLA**
Tipo da escola no ensino médio.
1	- Não Respondeu
2	- Pública
3	- Privada
4	- Exterior

###### **NU_NOTA_CN**
Nota da prova de Ciencias Naturais

###### **NU_NOTA_CH**
Nota na prova de ciências Humanas

###### **NU_NOTA_LC**
Nota da prova de Linguas e Códigos

###### **NU_NOTA_MT**
Nota da prova de Matemática

###### **Q006**
Renda mensal de família (Soma da própria renda com a dos familiares)  
A -	Nenhuma renda.  
B	- Até R$ 880,00.  
C	- De R$ 880,01 até R$ 1.320,00.  
D	- D	De R$ 1.320,01 até R$ 1.760,00.  
E	- D	De R$ 1.760,01 até R$ 2.200,00.  
F	- D	De R$ 2.200,01 até R$ 2.640,00.  
G	- D	De R$ 2.640,01 até R$ 3.520,00.  
H	- D	De R$ 3.520,01 até R$ 4.400,00.  
I	- D	De R$ 4.400,01 até R$ 5.280,00.  
J	- D	De R$ 5.280,01 até R$ 6.160,00.  
K	- D	De R$ 6.160,01 até R$ 7.040,00.  
L	- D	De R$ 7.040,01 até R$ 7.920,00.  
M	- D	De R$ 7.920,01 até R$ 8.800,00.  
N	- D	De R$ 8.800,01 até R$ 10.560,00.  
O	- D	De R$ 10.560,01 até R$ 13.200,00.  
P	- D	De R$ 13.200,01 até R$ 17.600,00.  
Q	- D	Mais de R$ 17.600,00.  

## Summary
```{r summary}
summary(df2)
```
## Ajustes datatype
```{r dtype}
df2$TP_ESCOLA <- as.factor(df2$TP_ESCOLA)
df2$TP_LINGUA <- as.factor(df2$TP_LINGUA)
df2$TP_PRESENCA_CN <- as.factor(df2$TP_PRESENCA_CN)
df2$TP_PRESENCA_LC <- as.factor(df2$TP_PRESENCA_LC)
summary(df2)
```




